臺灣臺北地方法院民事裁定
111年度聲字第558號
聲  請  人  廖基成即廖欣宜

上列聲請人與相對人美立堅科技股份有限公司間債務人異議之訴
事件（本院 111年度訴字第1037號），聲請交付法庭錄音光碟，
本院裁定如下：
    主  文
聲請駁回。
    理  由
一、按當事人及依法得聲請閱覽卷宗之人，因主張或維護其法律
    上利益，得於開庭翌日起至裁判確定後6個月內，繳納費用
    聲請法院許可交付法庭錄音或錄影內容，法院組織法第90條
    之1第1項本文定有明文，參諸前開規定立法理由，法庭錄音
    或錄影內容載有在庭陳述人員之錄音或錄影資訊，涉及他人
    個資，為兼顧法庭公開與保護個人資訊之衡平性，避免法庭
    錄音或錄影內容遭人惡意使用，仍應由法院審酌其聲請是否
    具有法律上利益而為許可與否之決定。次按當事人及依法得
    聲請閱覽卷宗之人，因主張或維護其法律上利益，聲請交付
    法庭錄音或錄影內容時，應敘明理由，由法院為許可與否之
    裁定，法庭錄音錄影及其利用保存辦法第8條第1項亦有明定
    。
二、聲請意旨略以：為查明相對人美立堅科技股份有限公司之訴
    訟代理人開庭時是否陳述「拆除內容如有疑義，應於拆除之
    時向原告提出異議」等語，以利聲請人撰寫上訴理由、更正
    筆錄云云，爰聲請交付111年度訴字第1037號之法庭錄音光
    碟等語。
三、經查，聲請人係本院111年度訴字第1037號債務人異議之訴
    事件（下稱系爭事件）之當事人，業經本院查明無訛，堪認
    聲請人係屬有權聲請交付錄音光碟之人。惟法庭程序專以筆
    錄證之，聲請人聲請交付系爭事件言詞辯論期日(按系爭事
    件進行1次言詞辯論期日即民國111年7月12日)之錄音光碟，
    僅空泛指稱為查明相對人之訴訟代理人開庭時是否陳述「拆
    除內容如有疑義，應於拆除之時向原告提出異議」等語，以
    利聲請人撰寫上訴理由、更正筆錄云云，然相對人陳述內容
    部分，屬相對人是否更正筆錄或法院採信與否問題，與聲請
    人無涉，且聲請人亦未敘明庭期筆錄就民事訴訟法第213條
    所規定之各項言詞辯論筆錄應記載之事項有何缺漏之處。況
    且本件聲請人於本院111年7月12日行言詞辯論期日時有到庭
    ，應已明瞭該期日之訴訟過程，而兩造於該期日中所述內容
    之具體意旨均已記載在筆錄內，聲請人已得經由閱覽卷宗取
    得開庭之文字紀錄，尚無逕執為聲請交付法庭錄音光碟之必
    要，以免違反訴訟程序應以筆錄為唯一之證據之法律規定。
    是以，聲請人聲請交付系爭事件之法庭錄音光碟，未能釋明
    有何主張或維護其法律上利益之必要，其聲請於法未合，不
    應准許。
四、爰裁定如主文。
中　　華　　民　　國　　111 　年　　10　　月　　26　　日
                  民事第二庭    法　官　林禎瑩
以上正本係照原本作成。
如不服本裁定應於送達後10日內向本院提出抗告狀，並繳納抗告
費新臺幣1,000元。
中　　華　　民　　國　　111 　年　　10　　月　　26　　日
                                書記官  葉佳昕